臺灣臺北地方法院民事裁定　　　　　　　96年度聲字第4403號
聲　請　人　甲○○
相　對　人　乙○○
上列當事人間聲請停止執行事件，本院裁定如下：
    主  文
聲請人供擔保新臺幣拾伍萬捌仟伍佰肆拾陸元後，本院九十六
年執字第五八七七八號執行事件之強制執行程序，於本院九十六
年訴字第八七一九號事件判決確定前應暫予停止。
    理  由
一、按有回復原狀之聲請，或提起再審或異議之訴，或對於和解
    為繼續審判之請求，或提起宣告調解無效之訴、撤銷調解之
    訴，或對於第4條第1項第5 款之裁定提起抗告時，法院因必
    要情形或依聲請定相當並確實之擔保，得為停止強制執行之
    裁定，強制執行法第18條第2 項定有明文。又上開擔保係備
    供債權人因停止執行所受損害之賠償，因此本院酌定擔保金
    額，係以債權人因本件停止執行所可能遭受之損害為考量之
    依據。
二、聲請意旨略以：相對人即執行債權人乙○○聲請強制執行之
    標的即門牌號碼臺北市○○街248 號房屋為未保存登記建物
    ，聲請人甲○○早於88年11月9 日即受讓取得該建物之事實
    上處分權，並已向本院提起第三人異議之訴，為此聲請願供
    擔保停止強制執行等語。
三、經查，聲請人主張其已對執行標的物提起第三人異議之訴一
    節，業經本院依職權調取本院96年度執字第58778 號執行案
    卷及本院96年度訴字第8719號案卷，核對屬實，聲請人主張
    如繼續強制執行程序，對其權利將造成無法回復之損害，為
    此聲請願供擔保停止執行等情，堪予採信。次查，本件相對
    人已查封執行標的物，相對人即可藉由拍賣程序，對其債權
    108 萬元、利息及執行費用獲得清償，但因聲請人提起第三
    人異議之訴而停止執行程序，其所造成之損害，應為延遲收
    回債權所造成之利息損失，因此本件擔保金額之損害，應以
    相對人之債權額（含執行費用）乘以法院審理期間再乘以法
    定利率為計算，始為合理。又查，上開執行標的物雖未經鑑
    價，惟依執行卷內附之房屋租賃契約書所示，其租金每月即
    達新臺幣9萬5,000元，是該執行標的物價額顯逾150 萬元而
    得上訴第三審法院，以一審辦案期限1年4個月，二審辦案期
    限2年，並預估三審審理期限為2 年，合計法院審理期間為5
    年4個月即5.25年，而本件執行債權額為108萬元、執行名義
    所示自91年9月12日起至本件裁定日止按年息5％計算之利息
    為27萬7,249元、執行費8,640元，合計為136萬5,889元，則
    相對人因聲請人提起第三人異議之訴而停止執行可能遭受之
    損害額為35萬8,546元 (計算式為1,365,889×5％×5.25 年
    = 358,546)，爰命聲請人提供該金額為相對人供擔保後，本
    院96年度執字第58778 號執行事件之強制執行程序，於本院
    96年度訴字第8719號事件判決確定前應暫予停止。
四、依強制執行法第18條第2項裁定如主文。
中　　華　　民　　國　　96　　年　　11　　月 　　5　　日
                        民事第四庭  法  官  賴武志
以上正本係照原本作成
如對本裁定抗告須於裁定送達後10日內向本院提出抗告狀，並繳
納抗告費新臺幣1,000元
中　　華　　民　　國　　96　　年　　11 　 月　　 5  　日
                                    書記官　施若娟
